臺灣高等法院民事判決
110年度上易字第276號
上  訴  人  劉芳妤  
被  上訴人  台灣臉書有限公司

法定代理人  梁幼莓  
訴訟代理人  陳哲宏律師
            劉允正律師
            范皓柔律師
上列當事人間請求侵權行為損害賠償事件，上訴人對於中華民國
109年12月10日臺灣臺北地方法院109年度北訴字第28號第一審 
判決提起上訴，並為訴之追加，本院於110年5月11日言詞辯論終
結，判決如下：
    主      文
上訴及追加之訴均駁回。
第二審訴訟費用(含追加之訴)由上訴人負擔。
    事實及理由
一、按在第二審為訴之變更或追加，非經他造同意，不得為之，
    但擴張應受判決事項之聲明，不在此限，民事訴訟法第446
    條第1項、第255條第1項第3款定有明文。查上訴人於原審起
    訴請求被上訴人給付新臺幣(下同)50萬1000元，及自民國10
    6年11月7日起至清償日止，按年息5%計算之利息，嗣於本院
    審理中擴張聲明，請求被上訴人應給付165萬1000元本息(見
    本院卷第114頁)，核與首揭規定相符，應予准許。
二、上訴人起訴主張：美國Facebook Inc.(下稱美國臉書公司)
    未經合理查證，於Facebook社群網站(下稱臉書社群網站)上
    登載蘋果日報、東森新聞、吳孟勳律師、宇桓法律事務所等
    人上傳標題為「早餐店殺手」之新聞、圖片及評論（下稱系
    爭圖文與評論），供臉書使用者閱覽及轉載，而系爭圖文與
    評論毀壞伊之聲譽，致伊身心受創至今無法平復，工作權亦
    遭徹底侵害，難以尋找工作維生。被上訴人與美國臉書公司
    雖非同一公司，且無權移除系爭圖文與評論之權限，惟臉書
    社群網站第一頁有記載「中文(臺灣)」之字眼，可見被上訴
    人有參與臉書社群網站之經營，亦應負賠償責任。爰依侵權
    行為之法律關係，請求判命被上訴人賠償伊50萬1000元，及
    自106年11月7日起至清償日止，按年息5%計算之利息等語。
三、被上訴人則辯以：臉書社群網站係由依美國德拉瓦州法設立
    ，主要營業地點在美國加州之美國臉書公司所經營。伊與美
    國臉書公司為個別法人，伊之業務僅有諮詢或業務推廣等臺
    灣地區之廣告、行銷服務，且無權移除臉書社群網站上之系
    爭圖文與評論，美國臉書公司刊載系爭圖文與評論與伊無涉
    ，上訴人請求伊賠償損害，顯無理由等語。
四、原審為上訴人敗訴之判決，上訴人不服提起本件上訴，聲明
    ：㈠原判決廢棄。㈡發回原審繼續調查程序審理。㈢被上訴人
    應給付上訴人50萬1000元，及自106年11月7日起至清償日止
    ，按年息5%計算之利息。並為訴之追加，請求被上訴人應再
    給付115萬元，及自106年11月7日起至清償日止，按年息5%
    計算之利息。被上訴人則答辯聲明：上訴及追加之訴均駁回
    。
五、本院判斷：
    上訴人主張被上訴人參與臉書社群服務之經營，臉書社群服
    務網站上刊載系爭圖文與評論侵害伊之名譽，伊自得依侵權
    行為之法律關係，請求被上訴人賠償非財產上之損害165萬1
    000元等語。惟為被上訴人所否認，並以前詞辯置。經查：
  ㈠上訴人主張臉書社群服務網站上刊登系爭圖文與評論等情，
    已據提出臉書網頁資料為憑(見原審卷第13至65頁)，且據被
    上訴人所不爭執(見本院卷第112頁)，堪信為真。
  ㈡被上訴人抗辯：臉書社群網站係由101年公開募股，總部設於
    美國加州門洛公園威洛路1601號，在那斯達克證券交易所之
    交易代號為「FB」，於110年3月29日市值為6995億5250萬65
    96美元之美國臉書公司所經營等情，亦有維基百科、Money 
    DJ理財網等網頁資料足憑(見本院卷第23至45頁)，亦堪信為
    真實。
  ㈢上訴人雖主張被上訴人亦參與臉書社群網站之經營云云，惟
    僅徒托空言，未舉證以實其說，已難憑信。況被上訴人係美
    商Facebook Global Holdings Ⅱ,LLC於103年12月24日在我
    國設立，資本額為2億3100萬元，所營事業項目包括管理顧
    問業、一般廣告服務業、市場研究及民意調查業之國立公司
    ，非國外公司，亦有公司設立資料表、公司基本資料表可證
    (見原審卷第91頁，本院卷第47至51、75頁)，所營事業並不
    包括臉書社群網站之經營，且與美國臉書公司為不同之法人
    ，尚難認被上訴人有參與臉書社群網站之經營。
  ㈣綜上所述，被上訴人並未參與臉書社群網站之經營，則臉書
    社群網站上刊載系爭圖文與評論與被上訴人無涉，何況上訴
    人亦未舉證證明系爭圖文與評論有何與事實不符而侵害其名
    譽之情，上訴人依侵權行為之法律關係請求被上訴人賠償損
    害，顯屬無據。
六、從而，上訴人依侵權行為之法律關係，請求被上訴人給付50
    萬1000元，及自106年11月7日起至清償日止，按年息5%計算
    之利息，為無理由，應予駁回。原審判決上訴人敗訴，並無
    不合。上訴論旨指摘原判決不當，求予廢棄改判，為無理由
    ，應予駁回。另上訴人追加依侵權行為之法律關係，請求被
    上訴人再給付115萬元本息，亦無理由，應併予駁回。
七、本件事證已臻明確，兩造其餘之攻擊或防禦方法及所用之證
    據，經本院斟酌後，認為均不足以影響本判決之結果，爰不
    逐一論列，附此敘明。
八、據上論結，本件上訴與追加之訴均為無理由，依民事訴訟法
    第449條第1項、第78條，判決如主文。
中　　華　　民　　國　　110 　年　　5 　　月　　25　　日
                  民事第三庭    
                      審判長法  官  王怡雯
                            法  官  朱美璘
                            法  官  何君豪
正本係照原本作成。
如不服本判決，應於收受送達後20日內向本院提出上訴書狀，其
未表明上訴理由者，應於提出上訴後20日內向本院補提理由書狀
（均須按他造當事人之人數附繕本）上訴時應提出委任律師或具
有律師資格之人之委任狀；委任有律師資格者，另應附具律師資
格證書及釋明委任人與受任人有民事訴訟法第466 條之1第1項但
書或第2項所定關係之釋明文書影本。如委任律師提起上訴者，
應一併繳納上訴審裁判費。
中　　華　　民　　國　　110 　年　　5 　　月　　28　　日

  　　　　　　　　　　　　　書記官  陳奕伃